<?xml version="1.0" encoding="UTF-8"?>
<lod:LOD xmlns:lod="http://www.lod.lu/">
  <lod:ITEM>
    <lod:META lod:ID="CONJUGUEIEREN1"/>
    <lod:ARTICLE>
      <lod:ITEM-ADRESSE lod:ID-ITEM-ADRESSE="CONJUGUEIEREN1ITE">conjuguéieren</lod:ITEM-ADRESSE>
      <lod:MICROSTRUCTURE>
        <lod:MS-TYPE-VRB>
          <lod:CAT-GRAM-VRB/>
          <lod:VRB-AUXILIAIRE lod:AUXIL="HUNN"/>
          <lod:PARTICIPE-PASSE>conjuguéiert</lod:PARTICIPE-PASSE>
          <lod:RENVOI-VRB lod:REF-ID-ITEM-ADRESSE="KONJUGEIEREN1ITE">
            <lod:VARIANTE-HOMOSEME/>
          </lod:RENVOI-VRB>
        </lod:MS-TYPE-VRB>
      </lod:MICROSTRUCTURE>
    </lod:ARTICLE>
    <lod:FLX-VRB>
      <lod:INFINITIF>conjuguéieren</lod:INFINITIF>
      <lod:PART-PASS>conjuguéiert</lod:PART-PASS>
      <lod:INDICATIF>
        <lod:PRESENT>
          <lod:P1>conjuguéieren</lod:P1>
          <lod:P2>conjuguéiers</lod:P2>
          <lod:P3>conjuguéiert</lod:P3>
          <lod:P4>conjuguéieren</lod:P4>
          <lod:P5>conjuguéiert</lod:P5>
          <lod:P6>conjuguéieren</lod:P6>
        </lod:PRESENT>
        <lod:PASSE-COMPOSE>
          <lod:P1>hu conjuguéiert</lod:P1>
          <lod:P2>hues conjuguéiert</lod:P2>
          <lod:P3>huet conjuguéiert</lod:P3>
          <lod:P4>hu conjuguéiert</lod:P4>
          <lod:P5>hutt conjuguéiert</lod:P5>
          <lod:P6>hu conjuguéiert</lod:P6>
        </lod:PASSE-COMPOSE>
        <lod:PLUS-QUE-PARFAIT>
          <lod:P1>hat conjuguéiert</lod:P1>
          <lod:P2>has conjuguéiert</lod:P2>
          <lod:P3>hat conjuguéiert</lod:P3>
          <lod:P4>hate conjuguéiert</lod:P4>
          <lod:P5>hat conjuguéiert</lod:P5>
          <lod:P6>hate conjuguéiert</lod:P6>
        </lod:PLUS-QUE-PARFAIT>
      </lod:INDICATIF>
      <lod:CONDITIONNEL>
        <lod:PRESENT-COMPOSE>
          <lod:P1>géif conjuguéieren</lod:P1>
          <lod:P2>géifs conjuguéieren</lod:P2>
          <lod:P3>géif conjuguéieren</lod:P3>
          <lod:P4>géife conjuguéieren</lod:P4>
          <lod:P5>géift conjuguéieren</lod:P5>
          <lod:P6>géife conjuguéieren</lod:P6>
        </lod:PRESENT-COMPOSE>
        <lod:PASSE-COMPOSE>
          <lod:P1>hätt conjuguéiert</lod:P1>
          <lod:P2>häss conjuguéiert</lod:P2>
          <lod:P3>hätt conjuguéiert</lod:P3>
          <lod:P4>hätte conjuguéiert</lod:P4>
          <lod:P5>hätt conjuguéiert</lod:P5>
          <lod:P6>hätte conjuguéiert</lod:P6>
        </lod:PASSE-COMPOSE>
      </lod:CONDITIONNEL>
      <lod:IMPERATIF>
        <lod:PRESENT>
          <lod:P2>conjuguéier!</lod:P2>
          <lod:P5>conjuguéiert!</lod:P5>
        </lod:PRESENT>
      </lod:IMPERATIF>
    </lod:FLX-VRB>
  </lod:ITEM>
</lod:LOD>
